# 请教陈版，员工持股平台股权激励疑问？

提问人：tiramisu 时间：2018-02-28 00:37:22
陈版，您好。 目前遇到这样的情况，新三板公司甲的股东之一为企业法人乙，甲乙的大股东均为A和B自然人。现乙作为员工持股平台，A和B将其持有的乙的部分股权转让给甲的部分员工，股权转让定价未有明确依据，且拟定的价格明显高于甲的每股净资产。 疑问一，这样操作是否可以判定为股权激励？ 疑问二，如果不能判定为股权激励，是否可以从形式上判定为简单的股权转让？如此一来，涉及到大股东A和B的个人所得税问题，是由甲还是由乙来履行代扣代缴义务呢？ 盼指点。谢谢。

回答人：chenyiwei
建议首先对照《讲解 2010 》P181关于股份支付的三项基本特征的表述来判断。总体上看构成股份支付的可能性是很大的。不能因为“拟定的价格明显高于甲的每股净资产”就认为应确认的股份支付费用必定是零。

提问人：tiramisu 时间：2018-02-28 13:15:14
您好！陈版，首先感谢回复。看了讲解中关于股份支付的三项基本特征。 “具有以下特征：一是股份支付是企业与职工或其他方之间发生的交易。以股份为基础的支付可能发生在企业 与股东之间、合并交易中的合并方与被合并方之间或者企业与其职工之间，其中，只有发生在企业与其职工或向企业提供服务的其他方之间的交易，才可能符合股份支付准则对股份支付的定义。二是股份支付是以获取职工或其他方服务为目的的交易。企业在股份支付交易中意在获取其职工或其他方提供的服务(费用)或取得这些服务的权利(资产)。企业获取这些服务或权利的目的是用于其正常生产经营，不是转手获利等。三是股份支付交易的对价或其定价与企业自身权益工具未来的价值密切相关。股份支付交易与企业与其职工间其他类型交易的最大不同，是交易对价或其定价与企业自身权益工具未来的价值密切相关。在股份支付中，企业要么向职工支付其自身权益工具，要么向职工支付一笔现金，而其金额高低取决于结算时企业自身权益工具的公允价值。” 现在主要不明了的地方在于第三点，虽然股东会决议针对拟定的价格说是与企业自身权益工具未来的价值密切相关，但是并无任何估值依据，且目前也没有任何证据可以知晓结算时标的股权的公允价值，请问在这样的情况下股份支付的成本费用可以如何确认呢？ 盼回复。谢谢！

回答人：chenyiwei
只要日后有市场化退出渠道，就可以认为满足该条件，而不考虑目前有无活跃市场。授予日公允价值可参照《北京注册会计师协会专家委员会提示[2016]第 8 号——IPO企业股权激励工具关注的审计重点》中“四个维度”表述。

提问人：tiramisu 时间：2018-03-01 16:30:52
您好。陈版。还有一个疑问，关于解释里面有关企业集团涉及不同企业的股份支付交易，明确企业集团由母公司和其全部子公司构成。那这个问题是否适用这样的会计处理方式呢？员工持股平台公司乙在甲持有的股份比例很小。

回答人：chenyiwei
也同样适用。